臺灣高等法院臺中分院刑事判決　
111年度金上訴字第1645號
                                 111年度金上訴字第1650號
上  訴  人  
即  被  告  田永銘


上列上訴人即被告因違反洗錢防制法等案件，不服臺灣苗栗地方
法院111年度金訴字第1號、第52號，中華民國111年6月2日第一
審判決（起訴案號：臺灣苗栗地方檢察署110年度偵字第277號、
第597號，移送併辦案號：110年度偵字第4755號、第6114號，及
於原審審理中以言詞追加起訴），提起上訴，本院判決如下：
    主      文
上訴駁回。
    事實及理由
一、本案經本院審理結果，認原審判決認事用法及量刑均無不當
    ，應予維持，並引用原審判決書記載之事實、證據及理由（
    如附件）。
二、上訴人即被告田永銘（以下稱被告）上訴意旨略以：被告是
    受威脅才淪為車手而犯罪，請念在家裡有老母親要供養，請
    從輕量刑，提出Telegram截圖2張、Line截圖2張為憑等語。
三、本件原審判決因認被告共同犯一般洗錢罪及普通詐欺取財罪
    ，均係以一行為觸犯上開2罪名之想像競合犯，從一重論以
    共同犯洗錢防制法第14條第1項之一般洗錢罪，共4罪，均依
    洗錢防制法第16條第2項之自白減輕規定減輕其刑後，各處
    如原判決附表編號1至4所示之刑，應執行有期徒刑1年4月，
    併科罰金新臺幣（下同）9萬元，罰金如易服勞役，以1千元
    折算1日，已說明所憑之證據及理由。所為論斷，核無違背
    客觀存在之證據法則及經驗與論理法則。被告對原審判決採
    用證據、認定事實及適用法律等節俱不爭執，雖以前揭情詞
    提起上訴，惟查：
　㈠按刑事審判旨在實現刑罰權之分配的正義，故法院對有罪被
    告之科刑，應符合罪刑相當之原則，使輕重得宜，罰當其罪
    ，以契合社會之法律感情。刑罰之量定及定應執行刑，係屬
    事實審法院得依職權自由裁量之事項，量刑及定應執行刑判
    斷當否之準據，應就全部判決整體觀察為綜合考量，倘以被
    告之責任為基礎，說明審酌刑法第57條所列事項而為刑之量
    定，及權衡行為人之責任與整體刑法目的及相關刑事政策，
    在量刑權之法律拘束性原則下，依刑法第51條第5款之規定
    ，採限制加重原則，以宣告各刑中之最長期為下限，各刑合
    併之刑期為上限，但最長不得逾30年，資為量刑自由裁量權
    之外部界限，並受法秩序理念規範之比例原則、平等原則、
    責罰相當原則、重複評價禁止原則等自由裁量權之內部抽象
    價值要求界限之支配，使輕重得宜，罰當其責，而定應執行
    刑。若未逾越法定刑度，亦未濫用其權限，即無違法。
　㈡被告所犯如原判決附表編號1至4所示共同犯洗錢防制法第14
    條第1項之一般洗錢罪，原判決已審酌其於原審審理中坦承
    犯行，合於洗錢防制法第16條第2項自白減輕其刑之規定，
    並以被告之責任為基礎，詳予論述說明具體審酌刑法第57條
    所列各款情形為前述宣告刑及定應執行刑之理由。而原審法
    院以被告正值青壯之年，且前已有於詐欺機房工作之經歷（
    原審苗金簡字第11號卷第71至82頁），竟提供帳戶資料予他
    人供作人頭帳戶使用，並依指示提領贓款，以利詐欺不法份
    子遂行詐欺取財及洗錢之目的，價值觀念偏差，所為實非可
    取，兼衡被告於警詢、偵查及原審審理之初時，一再飾詞係
    為辦理貸款而否認犯行，嗣於原審審理中經提示銀行函覆資
    料始坦承本案犯行之態度，未能與被害人達成和解，賠償其
    等之損害，暨自陳其為從事科技廠自動軌道點檢工作、日收
    入1千5百元、智識程度大學肄業、父親已過世、母親有大腸
    癌之生活狀況（原審金訴字第1號卷第169頁）等一切情狀，
    量處如前述之刑。核其量定之刑罰，已綜合審酌刑法第57條
    科刑等一切情狀，在罪責原則下適正行使其量刑之裁量權，
    已兼顧相關有利與不利之科刑資料，客觀上並未逾越法定刑
    度，亦與罪刑相當原則無悖，難認有濫用其裁量權限之違法
    情形。參之被告所犯洗錢防制法第14條第1項之一般洗錢罪
    ，法定刑為「處7年以下有期徒刑，併科5百萬元以下罰金」
    ，其最重刑度為7年有期徒刑，併科5百萬元罰金，原審判決
    上開所為刑之量定，係在法定刑之範圍內，已屬低度量刑。
    至被告所提出Telegram截圖2張、Line截圖2張（本院卷第11
    至17頁），不僅無從查證，且依被告上訴狀載意旨，上開截
    圖似在於說明其受指示提款而於111年6月26日受威脅等情，
    核與本件被害人等遭詐騙及被告臨櫃提款之時間均不相侔，
    相距逾年餘，被告亦稱目前只有截圖，沒有其他資料可以提
    供等語（本院卷第70頁），尚難憑此為被告任何有利之認定
    。被告上訴理由另稱有母親要供養等情，然此經原審量刑審
    酌及之，已如前述，仍非得就被告前開犯行從輕量刑之相當
    理由。被告上訴為無理由，應予駁回。
四、據上論斷，應依刑事訴訟法第373條、第368條，判決如主文
    。
本案經檢察官黃棋安聲請以簡易判決處刑，檢察官簡泰宇、馮美
珊移送併辦，檢察官楊岳都追加起訴，檢察官林弘政到庭執行職
務。
中　　華　　民　　國　  111 　 年　 9　　 月　  8 　  日
            刑事第六庭     審判長法　官   張  靜  琪
                                 法　官   鍾  貴  堯
                                 法　官   許  冰  芬
以上正本證明與原本無異。
如不服本判決應於收受送達後20日內向本院提出上訴書狀，其未
敘述上訴理由者，並得於提起上訴後20日內向本院補提理由書（
均須按他造當事人之人數附繕本）「切勿逕送上級法院」。因疫
情而遲誤不變期間，得向法院聲請回復原狀。
                                 書記官   鄭  淑  英　
　　　　　　　　　　　　　　　　 
中　　華　　民　　國　　111 　年　　9 　　月　　8 　　日